臺灣高等法院臺南分院民事判決　99年度勞上易字第10號
上　訴　人　李清芳
訴訟代理人　蔡雪苓　　律師
被　上訴人　世盟食品股份有限公司
法定代理人　林宗盟
訴訟代理人　尤中瑛　　律師
上列當事人間請求給付職業災害補償金等事件，上訴人對於中華
民國99年3月9日臺灣臺南地方法院第一審判決（97年度勞訴字第
9號）提起上訴，並為訴之減縮及追加，本院於100年3月29日言
詞辯論終結，判決如下：
    主  文
上訴及追加之訴均駁回。
第二審及追加之訴訴訟費用由上訴人負擔。
    事實及理由
壹、程序部分：
一、按訴狀送達後，原告不得將原訴變更或追加他訴，但有下列
    各款情形之一者，不在此限：「．．二、請求之基礎事實同
    一者；三、擴張或減縮應受判決事項之聲明者」；又訴之變
    更或追加，非經他造同意，不得為之，但第255條第1項第2
    款至第6款情形，不在此限。民事訴訟法第255條第1項第2款
    、第3款、第446條第1項定有明文。查本件上訴人於原審請
    求：(一)被上訴人應給付伊新臺幣（下同）1,075,193元，及
    自民國96年9月30日（即被上訴人收到存證信函10日後）起
    至清償日止按週年利率百分之5計算之利息。(二)被上訴人須
    賠償原告因協調、訴訟、請假之薪資共16,474元（見原審勞
    訴卷第110頁）。嗣減縮聲明僅就上開聲明之(一)部分提起上
    訴（見本院卷第2、150頁），核屬減縮應受判決事項之聲明
    ，依上說明，應予准許。
二、次按所謂請求之基礎事實同一，係指變更或追加之新訴與原
    訴之主要爭點有其共通性，各請求利益之主張在社會生活上
    可認為同一或關連，而就原請求訴訟及證據資料，於審理繼
    續進行在相當程度範圍內具有同一性或一體性，得期待於後
    請求之審理予以利用，俾先後兩請求在同一程序得加以解決
    ，避免重複審理，進而為統一解決紛爭者，即屬之（最高法
    院90年台上字第16號判決、最高法院90年台抗字第2號裁定
    參照），查本件上訴人於原審係依勞動基準法第59條之規定
    為請求，嗣於本院99年11月8日訴狀又追加民法第184條侵權
    行為之規定請求（見本院卷第100頁），核上訴人之追加訴
    訟標的依民法第184條規定侵權行為請求損害賠償之事實，
    與其上開依勞動基準法第59條規定請求補償之社會生活基礎
    事實同一，依上說明，應予准許。
貳、實體部分：
一、上訴人主張：伊任職被上訴人世盟食品股份有限公司從事飲
    料送貨及搬運工作期間（90年7月16日起至92年6月15日止）
    ，不慎於91年4月22日從事搬運時跌倒受傷，請假就醫，並
    因傷休息一個月後恢復上班，已不能搬運重物，嗣伊雖持續
    就醫復健追蹤病狀，並於92年6月16日離職，南下高雄從事
    較為輕便工作以維持生計，仍無法改善症狀，伊於94年12月
    經高雄醫學大學附設中和紀念醫院（下稱高醫）開具診斷證
    明書，證明伊為職業災害，伊因此向被上訴人請求開立勞工
    保險職業傷病門診單，持續就醫復健治療，亦無法改善症狀
    ，另復健科醫師亦開具證明，建議伊終身不宜負重，顯已喪
    失原有搬運及負重能力。伊繼於96年5月3日接受高醫神經外
    科醫師建議，避免病情持續惡化，開刀治療。上開職災傷害
    支出之醫療必要費用與勞工薪資補償，被上訴人當時均未給
    付，經向台南縣政府勞動局申請調解未果，爰依勞動基準法
    第59條規定，請求被上訴人補償40個月平均工資及門診與住
    院醫療費用【計算式：(1)年薪（所得稅單）266,000÷12=（
    月薪平均工資）22,167；40×22,167（月薪平均工資）＝88
    6,680（元）。(2)門診與住院醫療費用收據共188,513元，(1)
    ＋(2)金額共l,075,193元】，而聲明求為判決：1.被上訴人
    應給付上訴人1,075,193元，及自96年9月30日起至清償日止
    按週年利率百分之5計算之利息（經原審判決上訴人全部敗
    訴，上訴人就上開部分不服提起上訴，其餘部分不在本院審
    理範圍）。上訴聲明：(一)原判決關於後開部分廢棄，(二)上開
    廢棄部分，被上訴人應給付上訴人1,075,193元及法定遲延
    利息）。
二、被上訴人則以：否認上訴人有於91年4月22日在被上訴人公
    司從事搬運工作時跌倒受傷。且依卷附勞工保險局職業醫學
    專科醫師審查意見明白表示:椎間盤突出為退化性病變，非
    破裂，不似單一次搬運物造成。以91年4月22日之一次搬貨
    受傷，僅能認定為「扭挫傷」較無疑義，但該高醫認定即造
    成職災則並不合理(並非重大外力創傷)。又依其職歷(搬運
    相關之工作年資)，亦不符合職災之認定基準(10年以上)等
    語，即台北高等行政法院97年度訴字第1770號判決亦認：「
    送請被告特約專科醫師提供醫理見解略以：『依所附X光碟
    片，上訴人腰椎無骨折、脫位、畸形，亦無固定融合痕跡，
    有退化性變化，無椎節粘連，不至於明顯影響活動範圍，依
    病歷資料，無下肢肌無力之治療記載，肌電圖亦無神經性功
    能現象，不符合殘廢標率。』，有醫師審查意見附卷可稽，
    該判斷程序並非基於錯誤之資訊，亦未違反法定正當程序、
    一般公認之價值判斷、不當連結之禁止、平等原則、公益原
    則，難謂有何違法之處。經送勞工保險監理委員會專科醫師
    審查，其審查意見亦認:『依所附光碟顯示，其腰椎並未手
    術或內固定，且無明顯滑脫或畸形，僅輕微退化性病變，又
    椎間盤突出症為外科可治療之疾病，亦不符永久殘廢，其活
    動度應可再積極復健下改善，被告不予殘廢給付為合理。』
    亦有醫師意見可憑」；而國立台灣大學附設醫院（下稱台大
    醫院）之鑑定意見亦同此見解，堪認上訴人主張有於91年4
    月22日從事搬運工作跌倒受傷致受有職業災害云云，應無可
    採。上訴人所據高醫94年12月26日診斷證明，關於上訴人「
    於94年11月16日來院門診，主訴下背痛及右下肢麻，陳述其
    病在91年4月22日工作中(搬運飲料箱及運送)發生腰部扭傷
    」乙節，既為病人陳述，非醫師親見親聞或本於專業之判斷
    ，已非可採。上訴人之本件請求無據，應予駁回等語，資為
    抗辯。答辯聲明：上訴及追加之訴均駁回。
三、兩造不爭執事項：
  (一)上訴人自90年7月16日起至92年6月15日止任職被上訴人公司
    ，擔任送貨員，從事飲料送貨及搬運工作。上訴人91年薪資
    為266,000元，每月平約薪資為22,167元。
  (二)上訴人於91年4月22日至富強醫院初診，經診斷為右側坐骨
    神經痛，於91年4月23日至5月7日至財團法人奇美醫院（下
    稱奇美醫院）診療，91年8月12日起陸續至光復中醫診所、
    高雄長庚醫院及高醫診療，95年4月28日經高醫醫師診斷為
    腰椎椎間骨軟骨受損造成腰椎無法荷重，腰椎屈曲25度、伸
    展30度、可動範圍55度，嗣持續在該醫院復建中。
  (三)上訴人於95年5月29日向勞工保險局以上開椎間盤突出為由
    申請「勞工殘廢給付」，經該局以95年9月26日保給殘字第0
    9560697510號函認不符合勞工保險條例第53條之請領規定而
    核定不予給付，上訴人不服該核定，申請審議，經勞工保險
    監理委員會於96年1月5日以95年保監審字第3812號保險爭議
    審定書認上訴人所患未達殘廢給付請領標準，而審定駁回上
    訴人之申請審議，上訴人復提起訴願，經行政院勞工委員會
    96年6月27日勞訴字第0960005578號訴願決定書駁回訴願（
    見本院卷第43頁背面）。
四、本院得心證理由：
  (一)按「勞工因遭遇職業災害而致死亡、殘廢、傷害或疾病時，
    雇主應依左列規定予以補償。但如同一事故，依勞工保險條
    例或其他法令規定，已由雇主支付費用補償者，雇主得予以
    抵充之：一、勞工受傷或罹患職業病時，雇主應補償其必需
    之醫療費用。職業病之種類及其醫療範圍，依勞工保險條例
    有關之規定。二、勞工在醫療中不能工作時，雇主應按其原
    領工資數額予以補償。但醫療期間屆滿二年仍未能痊癒，經
    指定之醫院診斷，審定為喪失原有工作能力，且不合第三款
    之殘廢給付標準者，雇主得一次給付四十個月之平均工資後
    ，免除此項工資補償責任。‧‧。」，勞動基準法第59條第
    1項第1款、第2款定有明文；復按勞動基準法第59條職業災
    害補償之立法用意，無非係因近代事業之經營，或由於使用
    機械動力，或由於化學物品或輻射性之物品，或工廠設備不
    完善，或勞工工作時間過長或一時之疏失，可能發生職業災
    害，致使勞工傷病、死亡或殘廢。勞工若因執行業務一旦不
    幸遭受職業上災害，往往使勞工及其家屬生活，陷於貧苦無
    依絕境，當然應由雇主負賠償或補償責任。然職業災害之補
    償在解釋上，須勞工因就業場所或作業活動及職業上原因所
    造成之傷害，即造成職業災害之原因須雇主可得控制之危害
    始有適用，若危險發生之原因非雇主可控制之因素所致，則
    不宜過份擴張職業災害認定之範圍，否則無異加重雇主之責
    任，而減少企業之競爭力，同時亦有礙社會之經濟發展。再
    按「民事訴訟如係由原告主張權利者，應先由原告負舉證之
    責，若原告先不能舉證，以證實自己主張之事實為真實，則
    被告就其抗辯事實即令不能舉證，或其所舉證據尚有疵累，
    亦應駁回原告之請求。」（最高法院17年上字第917號判例
    參照）。
  (二)上訴人主張其於90年7月16日任職於被上訴人公司，從事飲
    料送貨及搬運工作，不慎於91年4月22日從事搬運時跌倒受
    傷；因上訴人當時請假就醫，被上訴人未依勞動基準法第59
    條補償上訴人醫療費用，亦未按上訴人原領工資數額補償，
    上訴人嗣於94年12月26日經高醫開具診斷證明書，證明為職
    業災害，並以此向被上訴人請求開立勞工保險職業傷病門診
    單，持續就醫，經多年復健治療仍無法改善，復健科醫師開
    具證明，建議終身不宜負重，顯已喪失原有搬運及負重能力
    ，故依勞動基準法第59條之規定向被上訴人請求補償40個月
    平均工資及門診與住院醫療費用云云；惟為被上訴人否認，
    並以前詞置辯，經查：
  1.上訴人係於91年4月22日至富強醫院初診，經診斷為右側坐
    骨神經痛，於91年4月23日至5月7日至奇美醫院診療，91年8
    月12日起陸續至光復中醫診所、高雄長庚醫院及高醫診療，
    95年4月28日經高醫醫師診斷為腰椎椎間骨軟骨受損造成腰
    椎無法荷重，腰椎屈曲25度、伸展30度、可動範圍55度之情
    節，為兩造所不爭執。
  2.惟奇美醫院針對上訴人之前開病情摘要登載：「病人坐骨神
    經痛數月91.4.23～91.5.7及94.12.12～96.7.28，無神經或
    身體殘障，藥物治療、輕度傷痛，有回復可能。」，此有奇
    美醫院於97年4月8日覆原審之97年4月8日(97)奇醫字第1741
    號函暨奇美醫院法院專用病情摘要附卷可稽（見原審卷第74
    、75頁）。
  3.上訴人雖於95年4月28日經高醫診斷並出具「勞工保險殘廢
    診斷書」（原審南簡調字卷第4頁），並於95年5月29日向勞
    工保險局以上開椎間盤突出為由申請勞工殘廢給付，經該局
    以95年9月26日保給殘字第09560697510號函認不符合勞工保
    險條例第53條之請領規定而核定不予給付，上訴人不服該核
    定，申請審議，經勞工保險監理委員會（下稱勞保監委會）
    於96年1月5日以95年保監審字第3812號保險爭議審定書認上
    訴人所患未達殘廢給付請領標準，而駁回上訴人之申請審議
    ，上訴人復提起訴願，經行政院勞工委員會96年6月22日勞
    訴字第0960005578號訴願決定書駁回訴願，未據上訴人提起
    行政訴訟而確定（見原審卷第45至46、81頁）。又上訴人嗣
    仍以上開椎間盤突出為由另案向勞工保險局申請「職災醫療
    給付」，經該局以96年7月17日保給醫字第09660458440號函
    認不符合勞工保險職業傷害規定而核定不予給付，上訴人不
    服該核定，申請審議，經勞保監委會於97年1月3日以96年保
    監審字第3127號保險爭議審定書認上訴人所患係普通疾病，
    非所主張事故導致，不得視為職業傷害，而審定駁回上訴人
    之申請審議，上訴人復提起訴願，經行政院勞工委員會97年
    5月5日勞訴字第0970003662號訴願決定書撤銷原審定及原處
    分，另為適法之處分；又經勞工保險局依訴願決定重新審查
    ，於97年7月1日以保給醫字第09760464400號函仍維持不予
    給付之核定，上訴人提起行政訴訟，分別經台北高等行政法
    院、最高行政法院等裁定駁回確定（見原審卷第140-147、
    192-193、218-220頁）等情，亦為上訴人所未爭執；則根據
    勞保監委會於96年1月5日以95年保監審字第3812號保險爭議
    審定書認定：「該局（即勞工保險局）乃以李君所患未達殘
    廢給付標準，核定否准所請，於法尚無不合。至申請審議稱
    ，其右下肢麻痛，並經醫師診斷僅能從事輕便工作，且腰椎
    椎間盤軟骨受損，亦無法荷重，按腰椎活動範圍僅有55度，
    應依第54項第9等級核付乙節，查脊柱審查係以全體機能損
    傷程度綜合審查，非僅以活動度認定，前揭標準表『脊柱畸
    型或運動障害』附註1規定甚明；復經本會特約專科醫師審
    查，依所附光碟顯示，其腰椎並未手術或內固定，且無明顯
    滑脫或畸形，僅輕微退化性病變，又椎間盤突出症為外科可
    治療之疾病，亦不符永久殘廢，勞工保險局不予殘廢給付為
    合理。本案既經勞工保險局及本會特約專科醫師就醫院病歷
    、診斷書之記載及光碟審查後提具醫理見解，均認定李君所
    患未達殘廢給付請領標率，從而，勞工保險局否准所請之原
    核定尚無不當，申請審議應予駁回。」（見原審卷第46頁）
    ；勞保監委會嗣亦於97年1月3日以「惟經勞工保險局派員訪
    查，據世盟食品有限公司負責人林君96年10月17 日出具說
    明書載，該公司係以經營各項飲料批發業務，而李清芳在職
    期間為受僱擔任司機職務，駕駛3.5噸小貨車從事搬載運各
    項飲料至客戶處，平時工作時間為上午8點至下午6點，李君
    於91年4月22日正常上班，並未見其於工作中有發生任何事
    故，亦未聽其提及因工作致傷或送醫等情。有該說明書影本
    附卷。勞工保險局乃再送請另一位特約專科醫師審查：『依
    所附病歷資料與光碟片，李君腰椎第4.5腰椎間盤退化性變
    化，合併椎間盤突出現象，非破裂，不似單一次搬運重物所
    造成，屬退化性變化為主軸之病變，為普通疾病。』;復經
    本會特約專科醫師審查：『依奇美醫院91年4月23日門診病
    歷主訴下背痛傳導至下肢，另依91年4月30日門診主訴坐骨
    神經痛已有數個月，可見坐骨神經痛及椎間盤突出均非所主
    張91 年4月22日之事故造成，且其所患為常見退化病變，又
    無明顯工傷事證，勞保局不予職災核付為合理』。綜上，本
    案既經勞工保險局二位專科醫師審查及本會醫師之專業見解
    ，均認李君所患非所主張事故造成，非屬職業傷害，從而，
    勞工保險局否准李君所請職災醫療給付之原核定尚無不當，
    申請審議應予駁回。」，有該勞保監委會之96保監審字第31
    27號保險爭議審定書附卷可稽（見原審卷第142頁）。仍維
    持原勞保監委會之審定意見，除不符永久殘廢不予殘廢給付
    外，依特約專科醫師審查之理由已詳細指出「不似單一次搬
    運重物所造成，屬退化性變化為主軸之病變，為普通疾病」
    ，亦認非屬職業傷害，勞工保險局即不予職災醫療給付，則
    上訴人主張其因上開腰椎間盤突出傷害，顯受有職業災害云
    云，尚非無疑。
  4.又查勞動基準法對職業災害未設定義，至於勞工安全衛生法
    第2條第4項規定「本法所稱職業災害，謂勞工就業場所之建
    築物、設備、原料、材料、化學物品、氣體、蒸氣、粉塵等
    或作業活動及其他職業上原因引起之勞工疾病、傷害、殘廢
    或死亡。」，然該條係規定於勞工安全衛生法，雖可作為勞
    動基準法第59條「職業災害」判斷之參考，惟非為唯一之標
    準。按：
  (1)勞動基準法關於「職業災害」之認定基準，學說上固有相當
    因果關係說、保護法的因果關係說及相關的判斷說之分，以
    相當因果關係為通說之見解，因此「職業災害」必須在勞工
    所擔任之「業務」與「災害」之間有密接關係存在。所謂密
    接關係即指「災害」必須被認定為業務內在或通常伴隨的潛
    在危險的現實化。又職災補償的本質亦屬損失填補的一種型
    態，故職業災害，必須業務和勞工的傷病之間有一定因果關
    係存在為必要。勞工擔任的「業務」，其範圍較通常意義之
    業務為寬，除業務本身之外，業務上附隨的必要、合理的行
    為亦包含在內。換言之，此時之「業務」即意味著「勞工基
    於勞動契約在雇主支配下的就勞過程」（即業務遂行性）。
    又所謂「一定因果關係」（即業務起因性），指傷病所發生
    之一切不可欠缺的條件為基礎，依經驗法則判斷業務和傷病
    之間是否具有相當的因果關係。
  (2)查上訴人固主張其不慎於91年4月22日從事搬運時跌倒受傷
    云云，提出富強醫院初診（為右側坐骨神經痛），嗣至95年
    4月28日經高醫醫師診斷為腰椎椎間骨軟骨受損造成腰椎無
    法荷重，腰椎屈曲25度、伸展30度、可動範圍55度之情節，
    為兩造所不爭執。惟查：上訴人係於91年4月23日至奇美醫
    院門診，主訴下背痛傳導至下肢，依91年4月30日門診主訴
    坐骨神經痛「已有數個月」（Sciatica for months），可
    見上訴人至奇美醫院門診坐骨神經痛及椎間盤突出症狀，均
    非所主張91年4月22日之事故造成，亦有上開奇美醫院病情
    摘要、及奇美醫院覆本院99年7月14日99奇醫字第3607號函
    所檢附之病歷、上開勞保監委會之96保監審字第3127號保險
    爭議審定書之特約專科醫師專業見解附卷可稽（見原審卷第
    75、142頁、本院卷第74頁）。則上訴人之主張伊之受傷，
    是否符合職業災害要件，亦甚為可疑。
  (3)上訴人雖又於本院聲請台大醫院，就上訴人所提之「坐骨神
    經痛之形成原因為何？如果搬運重物是否可能造成坐骨神經
    痛？」問題為鑑定，據覆稱「(一)檢查，結果顯示其有腰椎間
    盤突出之情形，而李先生（即上訴人）選擇保守治療之方式
    （如復健、吃藥）。因李先生之症狀不會因復健、吃藥而有
    顯著改善，反而逐漸加劇，故李生生選擇於96年5月4日手術
    治療．術後其症狀有所改善。(二)李先生之坐骨神經痛發生原
    因，依據．．報告顯示有明顯之腰椎椎間盤突出並造成右側
    第五腰椎及第一薦椎神經之壓迫，造成李先生之坐骨神經痛
    之症狀。(三)、李先生之症狀出現時為一搬運工，因工作需要
    需搬運重物，搬運重物本身與坐骨神經痛應無直接關係，但
    搬運重物容易造成腰椎椎間盤負重增加，引起椎間盤提早退
    化或損傷，而造成椎間盤突出壓迫到神經，引起所謂之坐骨
    神經痛；所以搬運重物會引起坐骨神經痛，在學理上是有可
    能發生的」等語（見本院卷第79頁）。可見在學理上搬運重
    物固會引起坐骨神經痛，惟是否上訴人實際上之傷害，仍非
    無疑；上訴人仍應就其有利於己之事實（即就伊於91年4月
    22日之事故），提出確證以實其說。上訴人固於本院又聲請
    傳喚證人即昔日同事王智源到庭，證述稱：「（上訴人在那
    裡受傷？）時間我不確定，地點也不知道，只是他回來時有
    說在工作搬東西時有受傷。」、「（你有跟上訴人一起去？
    ）沒有。」「（出去送貨時每台車有幾位員工？）基本上一
    位，．．」「（上訴人受傷那次出車是幾位？）一位。」「
    （你有看到他受傷？）沒有。」「是他告訴我的。」等語，
    上訴人亦直承於91年4月22日當天是自己去送貨（見本院卷
    第128頁背面）；可見證人王智源所為之陳述，均係由上訴
    人轉述而來，非當場親眼目擊，不免附和上訴人之詞；被上
    訴人聲請傳喚之證人吳炯輝（為被上訴人公司之業務主任）
    ，亦到庭證稱：伊認識上訴人，上訴人有在公司工作一年，
    在伊印象中不清楚他有什麼程度之受傷，不記得上訴人在什
    麼時候受傷，不知道上訴人有受傷請假之事。伊印象中公司
    員工從沒有一個月沒來上班。這個事情發生後伊有向公司資
    歷較長的人請教過，是否有這個人有請這麼久的時間的人，
    他們都說沒有等語。顯與證人王智源之所述（上訴人受傷之
    事），齟齬不一致，可見證人王智源之所述，不足以資為有
    利上訴人之證據。則上訴人主張其因任職於被上訴人公司，
    從事飲料送貨及搬運工作，不慎於91年4月22日從事搬運時
    跌倒受傷致發生職業災害云云，尚難採信。
  (4)又依上開勞動基準法第59條第1項第2款之規定（請求40個月
    之工資），係以勞工在醫療中不能工作，醫療期間屆滿二年
    仍未能痊癒，經指定之醫院診斷，審定為喪失原有工作能力
    ，且不合第3款之殘廢給付標準者為要件。上訴人之病症並
    非91年4月22日事故所造成，已如上述，縱上訴人嗣於94年1
    1月16日再至高醫初診，發覺腰椎椎間盤突出，而於95年4月
    28日經高醫開立診斷證明書，亦未符合職災補償要件。從而
    ，上訴人之依勞動基準法第59條之規定請求被上訴人給付職
    災補償金1,075,193元，即非有據。
  (5)又因侵權行為所生之損害賠償請求權，自請求權人知有損害
    及賠償義務人時起，二年間不行使而消滅。民法第197條第1
    項亦定有明文。查依上訴人據以起訴之事實（伊於91年4月
    22日從事搬運時跌倒受傷，並至醫院驗傷），惟上訴人遲至
    99年11月8日始向本院追加依民法第184條之規定請求侵權行
    為之損害賠償，姑不論其所述之上開受傷害事實是否為真，
    即便所言屬實，其所主張之民法第184條之侵權行為損害賠
    償請求權，為被上訴人提出時效抗辯（見本院卷第115頁）
    ，依上說明，上訴人之上開請求權，已罹於時效而消滅。從
    而，上訴人依民法第184條之侵權行為損害賠償請求權請求
    被上訴人賠償，並非有據。
五、綜上所述，上訴人主張伊任職被上訴人公司不慎於91年4月2
    2日發生職業災害云云，即有未合；被上訴人之抗辯，堪可
    採信。從而，本件上訴人依勞動基準法第59條之規定，請求
    被上訴人給付職災補償金1,075,193元及法定遲延利息，即
    非有據，為無理由，不應准許。原審為上訴人敗訴之判決，
    並無不合。上訴意旨指摘原判決不當，求予廢棄改判，為無
    理由，應予駁回。又上訴人於本院追加依侵權行為損害賠償
    之請求權，因已罹於時效而消滅，亦非有據，則上訴人對此
    部分之追加請求，為無理由，亦應予駁回。
六、又本件待證事實已臻明確，兩造其餘攻擊防禦方法及舉證，
    於判決結果已不生影響，爰毋庸詳為論述，附此敘明。
據上論結，本件上訴及追加之訴均為無理由，依民事訴訟法第44
9條第1項、第78條，判決如主文。
中    華    民    國   100    年    4     月    19    日
                  民事第二庭  審判長法  官  陳光秀
                                    法  官  李文賢
                                    法  官  莊俊華
上為正本係照原本作成。
不得上訴。
中    華    民    國   100    年    4     月    20    日
                                    書記官  吳銘添